

ВАДИМ ГОПКО

FrontEnd Разработчик

О СЕБЕ

Родился 10 августа 1990 года. FrontEnd для меня - это и работа, и хобби, поэтому даже в нерабочее время я занимаюсь разработкой. Люблю создавать максимально удобное взаимодействие пользователей с сайтом или веб-приложением. Планирую за год стать Junior FrontEnd Developer

НАВЫКИ

- HTML5
- CSS3
- JavaScript
- Git
- Gulp
- Sass
- Bootstrap
- SVG
- Node.js
- jQuery
- English Pre-Intermediate

КОНТАКТЫ

Эл.почта: gopko.vadim@gmail.com Телефон: +38(073)-498-63-12 Адрес: г.Одесса, ул.Ак.Королева

ОПЫТ РАБОТЫ

Помощник проректора

ОНУ имени И.И. Мечникова (Январь 2014 - январь 2015

- Создавал студенческие организации
- Принимал обращения поступающие на имя проректора
- Осуществлял работу по подготовке заседаний и совещаний, проводимых проректором

Топ-менеджер

Строительно-инженерная компания Interwindows | Февраль 2020 - июнь 2021

- Презентовал застройщикам услуги компании
- Составлял коммерческие предложения

ОБРАЗОВАНИЕ

ОНУ имени И.И. Мечникова

Специалист | 2007 - 2012

- Экономико-правовой факультет
- Специальность: "Правоведенье"
- Квалификация: "Юрист"

КУРСЫ

Компьютерная школа Hillel

FrontEnd Developer | 2021 - наст. вр.

- Курс Front-end Basic | Март 2021 июнь 2021
- Курс Front-end Pro | Август 2021 декабрь 2021

Сертификаты выпускника

- https://certificate.ithillel.ua/view/97046686
- https://certificate.ithillel.ua/view/86477844